【裁判字號】    92,簡上緝,2
【裁判日期】    921126
【裁判案由】    竊盜
【裁判全文】
臺灣高雄地方法院刑事判決                       九十二年度簡上緝字第二號
    上  訴  人  臺灣高雄地方法院檢察署檢察官
    被      告  丙○○
右上訴人因被告竊盜案件，不服臺灣高雄地方法院高雄簡易庭九十年度雄簡字第八一
九號中華民國九十年七月三十一日第一審判決（聲請簡易判決處刑案號：臺灣高雄地
方法院檢察署九十年度偵字第四六三七號），提起上訴及移
方法院檢察署九十年度偵字第一四二八九號），本院判決如左：
    主  文
原判決撤銷。
丙○○連續竊盜，處有期徒刑肆月，如易科罰金，以參佰元折算壹日。
    事  實
一、丙○○意圖為自己不法之所有，並基於概括之犯意，先於民國九十年二月二十六
    日十四時許（聲請簡易判決處刑書誤載為九十年二月二十七日十五時），在其任
    職之『澤日本料理店』（設於高雄市○○區○○路二六號）員工置衣室內，因見
    同事乙○○所有褲子置於該處，乃徒手竊取該褲袋內之皮包二個【內有現金新臺
    幣（下同）三千三百元及證件等物】，得手後，除將現金留供己用外，餘皮包、
    證件等物則丟棄，嗣於九十年二月二十七日十五時許，在高雄市○○路旁，為乙○○報警查獲。又承上開犯意，於九十年七月十二日上午十一時許，利用借住友
    人甲○○家中（位於臺北縣中和市○○街二七三巷五號二樓）之機會，進入甲○○房間內，徒手竊取甲○○所有、置於書架上之木盒內現金八千元，得手後，除
    將其中六千元放於皮夾內外，餘二千元則藏於前開住處電視櫃下，嗣於同日十四
    時四十分，在上開地點，為甲○○報警查獲。
二、案經高雄市政府警察局苓雅分局報告臺灣高雄地方法院檢察署檢察官聲請簡易判
    決處刑及移送併案審理（報告機關：臺北縣政府警察局中和分局）。
    理  由
一、右揭犯罪事實，業據被告丙○○於本院審理時坦白承認，並經被害人乙○○、甲○○於警訊及本院調查中證述明確（詳九十年二月二十七日警訊筆錄、本院九十
    一年十一月十五日訊問筆錄）。此外，復有贓物認領保管收據、贓物認領保管單
    附警訊卷可參。因被告自白顯與事實相符，是本件事證明確，被告犯行堪以認定
    。
二、核被告所為，係犯刑法第三百二十條第一項之竊盜罪。被告先後二次竊盜犯行，
    時間緊接，方法相同，所犯又係構成要件相同之罪名，顯係基於概括之犯意反覆
    為之，應依連續犯之規定論以一罪，並依法加重其刑。爰審酌被告正值壯年，竟
    存有僥倖之心，為貪圖小利而竊取他人物品，行為實有可議之處，惟念及本件失
    竊物品價值非鉅，且參以所竊物品中之九十元、八千元，業已分別由被害人乙○○、甲○○取回；及被害人甲○○表明不願追究被告犯行（詳本院九十一年十一
    月十五日訊問筆錄）等一切情狀，量處如主文所示之刑，並諭知易科罰金之折算
    標準。
三、移送併案審理部分（即臺灣板橋地方法院檢察署九十年度偵字第一四二八九號）
    ，因與起訴部分具有連續犯之裁判上一罪關係，為起訴效力之所及，本院自應併
    予審究，附此敘明。
四、原審認被告罪證明確，予以論罪科刑，固非無見，惟就移送併案審理部分，原審
    不及審究，致未依連續犯之規定，加重其刑，容有未洽。上訴人上訴意旨，指摘
    原判決不當，為有理由，自應由本院予以撤銷改判。
據上論斷，應依刑事訴訟法第四百五十五條之一第三項、第三百六十九條第一項前段
、第三百六十四條、第二百九十九條第一項前段，刑法第三百二十條第一項、第五十
六條、第四十一條第一項前段，罰金罰鍰提高標準條例第一條前段、第二條，判決如
主文。
中      華      民      國    九十二    年     十一     月    二十六    日
                                  臺灣高雄地方法院刑事第一庭
                                      審判長法官  林水城
                                            法官  陳銘珠
                                            法官  方百正
右正本證明與原本無異。
不得上訴。
                                            書記官 張金蘭
中    華    民    國      九十二      年      十一      月      二十七 日
附錄本判決論罪科刑法條全文：
中華民國刑法第三百二十條
意圖為自己或第三人不法之所有，而竊取他人之動產者，為竊盜罪，處五年以下有期
徒刑、拘役或五百元以下罰金。
意圖為自己或第三人不法之利益，而竊佔他人之不動產者，依前項之規定處斷。
前二項之未遂犯罰之。


司法院資訊處製作；財團法人民間司法改革基金會備份。
